臺灣臺北地方法院刑事裁定　
111年度金重訴字第9號
公  訴  人  臺灣臺北地方檢察署檢察官
被      告  HUANG TZU TING(新加坡籍，中文姓名黃子庭)



選任辯護人  陳守煌律師
            周郁雯律師
上列被告因違反洗錢防制法等案件，經檢察官提起公訴（109年
度偵字第28664號），本院裁定如下：
    主  文
黃子庭自民國壹佰壹拾壹年拾月拾壹日起，延長限制出境、出海
捌月。
    理  由
一、按被告犯罪嫌疑重大，而有下列各款情形之一者，必要時檢
    察官或法官得逕行限制出境、出海，但所犯係最重本刑為拘
    役或專科罰金之案件，不得逕行限制之：一、無一定之住、
    居所者。二、有相當理由足認有逃亡之虞者。三、有相當理
    由足認有湮滅、偽造、變造證據或勾串共犯或證人之虞者；
    又審判中限制出境、出海每次不得逾8月，犯最重本刑為有
    期徒刑10年以下之罪者，累計不得逾5年；其餘之罪，累計
    不得逾10年；法院延長限制出境、出海裁定前，應給予被告
    及其辯護人陳述意見之機會，刑事訴訟法第93條之2第1項、
    第93條之3第2項後段、第4項分別定有明文。又限制住居、
    限制出境係為保全刑事訴訟程序之順利進行，並非涉及確定
    被告對本案應否負擔罪責與科處刑罰之問題，故審酌是否該
    當限制出境、出海之事由暨必要性，毋須如同本案判決應採
    嚴格證明法則，易言之，僅須依自由證明法則使讓法院相信
    「很有可能如此」即為已足，尚無須達到「毫無合理懷疑之
    確信程度」，倘依卷內事證堪認被告犯罪嫌疑重大，同時符
    合法定原因且足以影響審判進行或刑罰之執行者，即得依法
    為之，藉以確保其日後到庭接受審判或執行。    
二、經查，被告因涉犯違反洗錢防制法等罪嫌，前經臺灣臺北地
    方檢察署檢察官提起公訴，經本院受命法官於民國111年2月
    10日訊問後，認被告犯罪嫌疑重大，且有逃亡之虞，有限制
    出境、出海之必要，而於110年2月10日為被告自110年2月11
    日起限制出境、出海8月之處分，嗣被告不服，聲請撤銷原
    處分，業經本院以111年度聲字第286號裁定駁回確定，合先
    敘明。
三、茲因前開限制出境、出海之期間即將屆至，本院綜合審酌卷
    內卷證，並給予被告及其辯護人陳述意見之機會，暨聽取檢
    察官之意見後，認被告涉犯刑法第30條第1項前段、洗錢防
    制法第2條第1、2款而犯同法第14條第1項之幫助洗錢罪之犯
    罪嫌疑重大。又考量被告係具新加坡國籍之外國人士，且工
    作及生活重心均在新加坡，配偶亦為新加坡籍，在我國並無
    工作，業據被告於偵查時及本院調查程序時自承在卷（見臺
    灣臺北地方檢察署109年度偵字第28664號偵查卷宗，下稱偵
    卷，第54頁至第55頁及本院卷第27頁），足認被告與我國之
    連結甚為淡薄，況且被告於偵查時尚供稱：伊於隔離14日結
    束後，就沒有打算要回臺灣等語在卷（見偵卷第56頁），可
    知被告一旦離境，即無再返回我國之意，由此益徵若本案後
    續審理及調查結果對被告有不利之處，被告潛逃國外以規避
    本案審判及如經判決有罪確定可能承受刑罰之可能性甚高，
    足認本案有刑事訴訟法第93條之2第1項第2款所規定限制出
    境、出海之原因。本院並審酌被告之犯罪情節非輕，審理進
    度又僅止於準備程序階段，且被告亦對起訴書所載犯罪事實
    有所爭執，故確有以相當之強制處分措施保全被告後續到庭
    及未來執行刑罰之必要性。何況，刑事訴訟程序係動態進行
    ，本案尚未完成審理程序，被告仍有可能在訴訟程序進行中
    發現對己不利之情事，即潛逃海外不歸之可能性及疑慮，如
    此勢必影響刑事審判程序之順利進行，故本院權衡限制出境
    、出海限制被告人身自由之程度與實現國家刑罰權之公益目
    的及確保被告到庭而繼續限制被告出境、出海之實效性，認
    為確保日後審理及執行程序之順利進行，確有繼續對被告限
    制出境、出海之必要。
四、綜上所陳，本院認被告涉犯上開罪嫌，而有刑事訴訟法第93
    條之2第1項之限制出境、出海之原因，並有限制出境、出海
    之必要，爰依刑事訴訟法第93條之2第1項之規定，裁定被告
    自111年10月11日起，延長限制出境、出海8月，並由本院通
    知執行機關即內政部移民署、海洋委員會海巡署偵防分署執
    行之。
五、至被告及其辯護人雖辯稱：被告對康友炒股案的事實及其雙
    親黃文烈及陳淑惠從臺中商銀及瑞士銀行匯出之款項為炒股
    之犯罪所得不知情，且其黃文烈及陳淑惠於107年10月至108
    年1月間將上開款項匯至陳淑惠申設之日本三井住友銀行、
    新加坡大華銀行帳戶、鄭大報申設之中國工商銀行香港分行
    帳戶、黃文烈申設之新加坡大華銀行帳戶、王命亮申設之新
    加坡大華銀行帳戶之行為並非洗錢行為，且被告預先替黃文
    烈及陳淑惠申請萬那杜戶護照及協助黃文烈確認新加坡大華
    銀行帳戶或人頭帳戶之金流及回報股權等亦非幫助洗錢行為
    云云。惟關於限制出境、出海與否之審查，其目的僅在判斷
    有無限制出境、出海之必要，並非認定被告有無犯罪之實體
    審判程序，故關於限制出境、出海之要件，以自由證明即已
    足，與被告是否成立犯罪之實體判斷，應經嚴格證明有別，
    故本院綜合考量全案卷內事證後，從形式上觀察已認被告涉
    犯刑法第30條第1項前段、洗錢防制法第2條第1、2款而犯同
    法第14條第1項之幫助洗錢罪嫌之犯罪嫌疑重大，故被告及
    其辯護人此部分所辯尚難憑採，附此敘明。
六、據上論斷，應依刑事訴訟法第93條之2第1項第2款、第93條
    之3第2項之規定，裁定如主文。
中　　華　　民　　國　　111 　年　　9 　　月　　21　　日
              刑事第十八庭  審判長法　官  周玉琦
　　　　　　　　　　　　　　　　　法  官  趙耘寧
　　　　　　　　　　　　　　　　　法  官  廖晉賦
上正本證明與原本無異。
如不服本裁定，應於裁定送達後5日內向本院提出抗告狀。因疫
情而遲誤不變期間，得向法院聲請回復原狀。
                                  書記官  郝彥儒
中　　華　　民　　國　　111 　年　　9 　　月　　21　　日